【裁判字號】    98,易,105
【裁判日期】    990429
【裁判案由】    違反商標法
【裁判全文】
臺灣臺中地方法院宣示判決筆錄   98年度易字第105號
公  訴  人  臺灣臺中地方法院檢察署檢察官
被      告  己○○
            陳惠卿
            丁○○
            丙○○
            甲○○
            戊○○
            乙○○
上列七人共同
選任辯護人    林開福律師
              林美玉律師
上列被告因違反商標法案件，經檢察官提起公訴（97年度偵字第
16465號、第16644號），並聲請認罪協商，本院進行認罪協商程
序後，於中華民國99年4月29日下午4時，在本院第七法庭宣示判
決，出席職員如下：
                             法  官  黃賢婷
                             書記官  江美琪
法官起立朗讀判決主文、犯罪事實要旨、處罰條文、附記事項，
及告以上訴限制、期間並提出上訴狀之法院，且諭知記載其內容
：
一、主  文：
    己○○、陳惠卿共同犯商標法第八十一條第一款之侵害商標
    權罪，各處有期徒刑陸月，如易科罰金，均以新臺幣壹仟元
    折算壹日。均緩刑貳年。扣案仿冒「ADIDAS及圖」商標之衣
    服、運動服及休閒服等貳萬肆仟壹佰陸拾肆件，均沒收。
    丁○○、丙○○、甲○○、戊○○、乙○○共同犯商標法第
    八十一條第一款之侵害商標權罪，各處有期徒刑參月，如易
    科罰金，均以新臺幣壹仟元折算壹日。均緩刑貳年。扣案仿
    冒「ADIDAS及圖」商標之衣服、運動服及休閒服等貳萬肆仟
    壹佰陸拾肆件，均沒收。
二、犯罪事實要旨：
    己○○是址設臺中市○○路○段318號12樓「鼎樽企業有限公
    司」（下稱鼎樽公司）之負責人，陳惠卿（起訴書誤載為陳
    慧卿）則是址設臺中市○○○路○段160號7樓之2「鼎林製衣
    實業有限公司」（下稱鼎林公司）之總經理，鼎林公司及鼎
    樽公司為關係企業，而丁○○、丙○○、甲○○、戊○○、
    乙○○則分別為鼎林公司或鼎樽公司之員工，是鼎林公司或
    鼎樽公司派駐在臺中縣烏日鄉○○路666號之鼎林公司或鼎
    樽公司倉庫之人員，且分別擔任倉管、進出貨等職務。陳慧
    卿、己○○、丁○○、丙○○、甲○○、戊○○、乙○○，
    均明知「ADIDAS及圖」之商標圖樣，業經德商阿迪達斯公司
    （下稱阿迪達公司）向我國經濟部智慧財產局申請註冊獲准
    ，取得使用於指定衣服、運動服及休閒服等之商標權，現仍
    於商標期間及延展期間內，未經上揭商標權人之同意或授權
    ，不得於同一商品或服務，使用上開「ADIDAS及圖」商標，
    竟共同基於販賣營利、陳列之犯意聯絡，自不詳時間起，利
    用阿迪達斯公司委託鼎樽公司在越南工廠生產「ADIDAS及圖
    」衣服、運動服及休閒服等之機會，未經阿迪達斯公司同意
    或授權，將生產有「ADIDAS及圖」商標圖樣之衣服、運動服
    及休閒服等，再運回臺灣銷售予宋廣義等（宋廣義部分，業
    經本院於97年1月22日，以96年度中簡字第3560號判決有期
    徒刑3月確定）或吳孟蓉、施秀鳳、黃美月、張秀萍、李易
    隆、黃尹姿、王珊珊、潘珮娟、陳雯莉、沈佳琴、許淑莉、
    黃碧華、黃掌珍、陳佳燕、葉淑珊、廖雅如、黎采潔、王麗
    琴、許桑華、王靜珍、謝玉鶴、邱秀玲、丁志皓等不特定之
    消費者。嗣於民國97年3月20日許，為警持本院核發之搜索
    票在臺中縣烏日鄉○○路666號及臺中市○○○路○段160號
    7樓之2，分別查獲仿冒「ADIDAS及圖」商標之衣服、運動服
    及休閒服等2萬4164件。
三、處罰條文：
    商標法第81條第1款：
    未得商標權人或團體商標權人同意，於同一商品或服務，使
    用相同之註冊商標或團體商標者，處三年以下有期徒刑、拘
    役或科或併科新臺幣二十萬元以下罰金。
    商標法第82條：
    明知為前條商品而販賣、意圖販賣而陳列、輸出或輸入者，
    處一年以下有期徒刑、拘役或科或併科新臺幣5萬元以下罰
    金。
四、附記事項：
（一）按刑事法若干犯罪行為態樣，本質上原具有反覆、延續實
      行之特徵，立法時既予特別歸類，定為犯罪構成要件之行
      為要素，則行為人基於同一之犯意，在密切接近之一定時
      、地持續實行之複次行為，倘依社會通念，於客觀上認為
      符合一個反覆、延續性之行為觀念者，於刑法評價上，即
      應僅成立一罪，俾免有重複評價、刑度超過罪責與不法內
      涵之疑慮；學理上所稱「集合犯」之職業性、營業性或收
      集性等具有重複特質之犯罪均屬之，例如經營、從事業務
      、收集、販賣、製造、散布等行為概念者是，有最高法院
      95年度臺上字第1079號判決意旨可資參照。本件被告己○○等7人共同販賣上揭仿冒之「ADIDAS及圖」商標商品之
      營利性行為，係在密集期間內以相同之方式持續進行，未
      曾間斷，具有反覆、延續實行之特徵，從而在行為概念上
      ，縱有多次販賣之舉措，仍應評價認係包括一罪之集合犯
      。又被告己○○等7人上開未經商標權人同意，於同一商
      品或服務使用相同之註冊商標、第82條販賣仿冒商標物品
      之罪，其販賣之低度行為，當吸收於未經同意擅自使用之
      高度行為中，不另論罪，而僅論以未經商標權人同意，於
      同一商品或服務使用相同之註冊商標之罪。另被告己○○
      、陳惠卿、丁○○、丙○○、甲○○、戊○○、乙○○間
      ，就上開犯行有犯意聯  絡與行為分擔，為共同正犯。
（二）扣案仿冒「ADIDAS及圖」商標之衣服、運動服及休閒服等
      2,4164件，係被告犯商標法第82條之罪所販賣之商品，應
      依同法第83條之規定，不問屬於被告與否，宣告沒收之。
      其餘扣案物品，與本件犯罪事實無涉，爰不另為沒收之諭
      知。
（三）又被告7人事後已與告訴人阿迪達公司達成民事上之和解
      ，此有匯款單據影本1份在卷可參，附此敘明。
五、協商判決除有刑事訴訟法第455 條之4 第1 項第1 款於本訊
    問程序終結前，被告撤銷協商合意或檢察官撤回協商聲請者
    ；第2 款被告協商之意思非出於自由意志者；第4 款被告所
    犯之罪非第455 條之2 第1 項所定得以協商判決者；第6 款
    被告有其他較重之裁判上一罪之犯罪事實者；第7 款法院認
    應諭知免刑或免訴、不受理者情形之一，及違反同條第2 項
    「法院應於協商合意範圍內為判決；法院為協商判決所科之
    刑，以宣告緩刑或二年以下有期徒刑、拘役或罰金為限」之
    規定者外，不得上訴。
六、如不服本件判決，且符合前述得上訴之特別規定者，得自收
    受判決送達之日起10日內，向本院提出上訴書狀，並應敘述
    具體理由；其未敘述上訴理由者，應於上訴期間屆滿後20日
    內向本院補提理由書（均須按他造當事人之人數附繕本）「
    切勿逕送上級法院」。
中    華    民    國    99    年    4     月    29    日
                       刑事第七庭
                               書記官  江美琪
                               法  官  黃賢婷
以上正本證明與原本無異
                               書記官  江美琪
中    華    民    國    99    年    4     月    29    日

司法院資訊處製作；財團法人民間司法改革基金會備份。
